臺灣臺北地方法院民事裁定
111年度抗字第24號
抗  告  人  展雲事業股份有限公司

法定代理人  鍾克信  
相  對  人  張淑雲  
上列當事人間請求本票裁定事件，抗告人對於民國110年11月26
日本院110年度司票字第18704號裁定提起抗告，本院裁定如下：
    主  文
抗告駁回。
抗告程序費用新臺幣壹仟元由抗告人負擔。
    理  由
一、相對人於原審聲請意旨略以：相對人執有抗告人於民國110
    年7月30日所簽發票載金額為新臺幣45,000元，付款地未載
    ，到期日為110年11月8日，利息未約定，並免除作成拒絕證
    書之本票（下稱系爭本票）1紙，詎於到期後經提示未獲付
    款，為此提出本票1紙，聲請裁定准許就上開金額強制執行
    ，並經原審依上開金額裁定准予強制執行。
二、抗告意旨略以：抗告人從未簽發系爭本票，亦未曾接受相對
    人為付款之提示，相對人不得行使追索權，其聲請本票裁定
    准予強制執行，並無理由。為此提起抗告，請求廢棄原裁定
    等語。
三、相對人則陳述：系爭本票已載明免除作成拒絕證書，是相對
    人聲請裁定准予強制執行時，僅需主張經提示未獲付款，不
    須提出已為提示之證據，而應由抗告人就其所稱相對人未為
    提示一事負舉證之責等語。
四、按執票人向本票發票人行使追索權時，得聲請法院裁定後強
    制執行，票據法第123條有所明文。又本票執票人依票據法
    第123條之規定，聲請法院裁定許可對發票人強制執行，係
    屬非訟事件程序。法院僅就形式上審查得否准許強制執行，
    此項裁定並無確定實體上法律關係存否之效力。如發票人就
    票據債務之存否有爭執時，應由發票人提起確認之訴，以資
    解決（最高法院56年台抗字第714號、57年台抗字第76號裁
    判參照）。另本票如載明免除作成拒絕證書，則執票人聲請
    裁定准予強制執行時，毋庸提出已為付款提示之證據，且本
    票執票人依票據法第123條規定向本票發票人行使追索權，
    聲請法院裁定准予強制執行，係屬非訟事件，對於此項聲請
    所為裁定，僅依非訟事件程序，就本票形式上之要件是否具
    備予以審查為已足。發票人如主張執票人未為提示，依票據
    法第124條準用同法第95條但書之規定，應由其負舉證之責
    （最高法院84年度台抗字第22號裁定意旨參照）。
五、經查，相對人於原審提出本票1紙，其上載明發票人為展雲
    事業股份有限公司，業據本院調取原審卷查明無訛，因此原
    審依非訟事件程序審查，認系爭本票已符合票據法第123條
    之規定，而為准予強制執行之裁定，經核並無違誤。抗告人
    爭執其未簽發系爭本票，核屬實體法上權利義務關係存否之
    爭執，依前開說明，應由抗告人另行提起訴訟以資救濟，而
    非本件非訟程序所得加以審究。又系爭本票已載明免除作成
    拒絕證書，相對人並於原審陳明其於本票到期後經提示未獲
    付款，揆諸前開說明，應由抗告人就相對人未為提示負舉證
    之責，抗告人並未舉證以實其說，其主張自難採信。準此，
    原審據此裁定系爭本票准予強制執行，核無不合。抗告意旨
    指摘原裁定不當，求予廢棄，委無理由，應予駁回。
六、據上論結，本件抗告為無理由，爰依非訟事件法第21條第2
    項、第46條、第24條第1項，民事訴訟法第495條之1第1項、
    第449條第1項、第95條、第78條，裁定如主文。
中　　華　　民　　國　　111 　年　　2 　　月　　25　　日
                  民事第七庭    審判長法  官  姜悌文
                                      法  官  溫祖明
                                      法  官  林欣苑 

以上正本係照原本作成。
本裁定不得抗告。
中　　華　　民　　國　　111 　年　　2 　　月　　25　　日
                                      書記官  范煥堂